【裁判字號】    99,抗,159
【裁判日期】    990528
【裁判案由】    損害賠償
【裁判全文】
臺灣高等法院高雄分院民事裁定           99年度抗字第159號
抗  告  人  甲○○
            丁○○○
相  對  人  行政院原住民族委員會
法定代理人  丙○○
相  對  人  屏東縣獅子鄉公所
法定代理人  乙○○
上列抗告人因與相對人間損害賠償事件，對於民國99年4 月14日
臺灣屏東地方法院99年度訴字第142 號所為裁定，提起抗告，本
院裁定如下：
    主  文
抗告駁回。
抗告訴訟費用由抗告人負擔。
    理  由
一、按起訴應以訴狀表明下列各款事項，提出於法院：... 二訴
    訟標的及其原因事實。三應受判決事項之聲明，此為民事訴
    訟法第244 條第1 項第2 款、第3 款所明定，而為起訴必備
    之程式。又原告之訴，有下列各款情形一者，法院應以裁定
    駁回之，但其情形可以補正者，審判長應定期間先命補正：
    ... 六起訴不合程式或不備其他要件者，同法第249 條第1
    項本文及第6 款亦有明文。
二、抗告人於原審提出起訴狀，其內僅記載：「訴之理由」「民
    甲○○與丁○○○兩人之先父於民國43年即在下列土地上耕
    作亦即屏東縣獅子鄉○○段637 、634 號兩筆地，父死亡後
    由兩人繼承也在該兩地上墾植農作。然鄉公所登錄他項權利
    時未將本兩筆列入，而於85年及86年始才有他項登記，原編
    定為林業用地，現林業用地也解除，可設定他項權利。今提
    告原委會及獅子鄉公所，未善盡本兩人之四、五十年來之耕
    作之實未將土地耕作權設定於兩人名下，以便5 年後『法定
    取得』該兩筆之所有權。今檢附身分證影本各壹份、土地謄
    本及地籍圖各壹份、四鄰耕作證明書各壹份為證」等詞，而
    完全未表明訴訟標的及其原因事實、應受判決事項之聲明。
    經原審於99年3 月11日發函命其等於文到15日內補正，抗告
    人於同年3 月15日收受該函，而未於期限內補正，原審乃於
    同年4 月14日裁定駁回抗告人之訴。
三、抗告意旨以：「抗告－請依法還土地給民所有」「民兩人之
    父母長期墾植之地，父母死後由民兩人使用至今，然原民會
    於85年開始才有他項耕作權利之設定後五年才民『法定取得
    』，這也是全國山地鄉所大家共認確知的基本權利，經這14
    年來獅子鄉公所沒有辦理，使民權利大受損失，一再求情，
    陳情該兩機構皆置之不理，今提告訴，請庭上為民青天正義
    ，以維法紀」等語。惟抗告意旨並未具體指摘原裁定有何違
    法或不當之處；亦未表明其等所欲訴請主張之訴訟標的及原
    因事實、應受判決事項之聲明究係為何。是本件抗告核無理
    由，應予駁回。
四、據上論結，本件抗告為無理由，依民事訴訟法第495 條之1
    、第449 條第1 項、第78條、第85條第1項，裁定如主文。
中    華    民    國    99    年    5     月    28    日
                            民事第三庭
                                審判長法官  張國彬
                                法      官  鄭月霞
                                法      官  甯  馨
以上正本證明與原本無異。
本件不得再抗告。
中    華    民    國    99    年    5     月    28    日
                                書  記  官  施耀程

司法院資訊處製作；財團法人民間司法改革基金會備份。
